臺灣高雄地方法院刑事判決　　　　　　　94年度訴字第1988號
公　訴　人　臺灣高雄地方法院檢察署檢察官
被　　　告　甲○○
上列被告因毒品危害防制條例案件，經檢察官提起公訴（94年度
毒偵字第3550號），本院判決如下：
    主  文
甲○○連續施用第一級毒品，累犯，處有期徒刑捌月；又施用第
二級毒品，累犯，處有期徒刑參月。應執行有期徒刑玖月。
    事  實
一、甲○○前於民國87年間因搶奪案件，經本院以87年度訴字第
    1469號判處有期徒刑2 年6 月確定，並於90年5 月26日執行
    完畢。又於92年間因施用毒品案件，經本院以92年度毒聲字
    第4791號裁定送觀察、勒戒，認有繼續施用傾向，再以92年
    度毒聲字第5335號裁定令入戒治處所施以強制戒治，於92年
    2 月23日停止戒治出所，至同年8 月26日強制戒治期滿，並
    經台灣高雄地方法院檢察署檢察官以93年度戒毒偵字第579
    號不起訴處分確定。詎仍不知悔改，明知海洛因、安非他命
    業經公告列為毒品危害防制條例第2 條第2 項第1 款、第2
    款之第一級毒品、第二級毒品，不得持有、施用，5 年內復
    基於施用第一級毒品海洛因之概括犯意，自93年8 月間某日
    起至同年12月28日上午11時10分許起回溯至24小時內某時止
    （不含公權力拘束期間），在高雄縣大寮鄉○○村○○路72
    號住處，以平均每日1 次之頻率，將海洛因粉末摻水，再以
    針筒注射靜脈之方式，連續施用第一級毒品海洛因數次。另
    基於施用第二級毒品安非他命之犯意，於同年12月28 日 上
    午11時10分許起回溯至24小時內某時止（不含公權力拘束期
    間），在高雄縣大寮鄉○○村○○路72號住處，以將安非他
    命晶體置於吸食器上，下用火燒烤吸食器物化氣體之方式，
    施用第二級毒品安非他命1 次。嗣為警於93年12月28日上午
    11時10分許，通知其依法採驗尿液後始查知上情。
二、案經高雄縣警察局林園分局報請台灣高雄地方法院檢察署檢
    察官偵查起訴。
    理  由
一、訊據被告甲○○固坦承於上揭時地施用第一級毒品海洛因乙
    情不諱，惟矢口否認有施用第二級毒品安非他命之犯行，辯
    稱：伊只有施用海洛因，沒有施用安非他命云云。經查：
    （一）被告甲○○為警查獲時採驗之尿液，經送請長榮大學
          檢驗結果，均呈嗎啡陽性反應，此有該大學94年1 月
          11日確認報告、姓名代碼對照表各1 紙附卷可稽。參
          諸醫學臨床實驗及根據英國藥學會出版之文獻
          Isolation and Indentification of Drugs乙書第
          293 頁載：海洛因經注射入人體後，在體內迅速水解
          成6-Monoacety I morphine，再緩緩繼續水解成嗎啡
          ，然後再循嗎啡之代謝方式排出，同書第431 頁至第
          432 頁並載有：嗎啡經注射入人體後，約50％以上於
          8 小時內自尿中排出，至24小時排出約90％，但48小
          時後仍有微量可檢出等語。此外，按通常健康成人一
          次注射嗎啡15公絲，而以現行採用蟻醛酸試液及鉬鋑
          銨酸試液檢檢驗其尿液時，注射後8 小時內所排尿液
          易於檢出；8 小時至24小時，視其取尿時間及尿量多
          寡，可能檢出；至24小時以後所排之尿液，用上述方
          法已難檢出，亦據行政院衛生署藥物食品檢驗局73年
          11月30日（73）藥檢壹字第030221號函釋明確。是依
          上開說明，佐以被告前揭尿液檢驗報告，足徵被告前
          開施用第一級毒品海洛因之自白核與事實相符，堪可
          採為論罪科刑之依據。
    （二）被告雖以未施用安非他命情詞置辯，然查，其為警查
          獲時所採集之尿液，經送請長榮大學檢驗結果，亦呈
          安非他命陽性反應，此有該大學94年1 月11日確認報
          告、姓名代碼對照表各1 紙附卷可稽，再經本院將上
          開尿液送高雄醫學大學附設中和紀念醫院檢驗結果，
          亦呈安非他命陽性反應，有該醫院94年7 月5 日編號
          0000-000號檢驗報告在卷可按。再者，尿液檢驗結果
          之正確性受到諸多因素之影響，如檢體簽收、處理、
          分析、文件處理及各檢體驗單位所訂定之
          CUTOFFVALUE （或閾值）不同等，均會影響到最後結
          果之判讀，目前尿液中煙毒之檢驗方法分述如下：一
          般實驗室接到尿液煙毒檢驗申請時，第一步驟為利用
          免疫分析法做初步篩檢，如篩檢濃度小於
          CUTOFFVALUE 即判讀為陰性反應；如篩檢濃度大於
          CUTOFFVALUE ，則必須進一步做確認試驗，確認試驗
          方法之原理須異於篩檢方法之原理，確認試驗方法目
          前國內常用的方法計有免疫學分析法、TOXI-LAB（毒
          物層析法）、GC（氣體色層分析法）、GC/MS （氣體
          層析質譜儀分析法），依各實驗單位設備不同，選用
          方法而有不同，其精密度依次為GC/MS 優於GC優於
          TOXI-LAB，此有高雄醫學大學附設中和紀念醫院83年
          6 月14日函覆台灣高雄地方法院83年5 月9 日高仁刑
          公股字第9680號函可資參照。查本件被告被查獲後採
          集之尿液，經送請長榮大學、高雄醫學大學附設中和
          紀念醫院分別以酵素免疫法（EIA）及 氣相層析質譜
          儀（GC/MS）分 析法交互檢驗之結果，被告尿液確含
          有甲基安非他命陽性反應，且被告尿液中含甲基安非
          他命之濃度分別高達3803ng/m l、4481ng/ml ，安非
          他命濃度高達1561ng/ml 、1800ng/ml ，有前開尿液
          檢驗報告各一紙附卷可憑。
    （三）又甲基安非他命經口服投與後，約70％於24小時內可
          自尿液中排出，而其尿液內含甲基安非他命成分之檢
          出，與投與甲基安非它命的量、個人體質、檢驗儀器
          之精密度有關，通常採尿化驗是否呈陽性反應，應以
          投與後24小時內所採者為宜，此亦有行政院衛生署藥
          物食品檢驗局（80）藥檢醫字第4529號函可查。揆諸
          前揭說明，本件在排除偽陽性反應產生可能之情形下
          ，足資認定被告確曾於犯罪事實欄所示時、地有施用
          第二級毒品安非他命之犯行。
    （四）另被告前於92年間因施用毒品案件，經本院以92年度
          毒聲字第4791號裁定送觀察、勒戒，認有繼續施用傾
          向，再以92年度毒聲字第5335號裁定令入戒治處所施
          以強制戒治，於92年2 月23日停止戒治出所，至同年
          8 月26日強制戒治期滿，並經台灣高雄地方法院檢察
          署檢察官以93年度戒毒偵字第579 號不起訴處分確定
          等情，有台灣高等法院被告全國前案紀錄表、台灣高
          雄地方法院檢察署刑案資料查註紀錄表各一紙附卷可
          按，其於前開執行完畢釋放後，5 年內復犯本件施用
          毒品罪，事證明確，被告上開犯行洵堪認定。
二、核被告所為，係犯毒品危害防制條例第10條第1 項之施用第
    一級毒品罪及同條例第2 項之施用第二級毒品罪。被告先後
    多次施用第一級毒品海洛因之行為，時間緊接，方法相同，
    分別觸犯構成要件相同之罪名，顯係基於概括犯意反覆為之
    ，為連續犯，應依刑法第56條之規定，論以一罪，並加重其
    刑。其所犯前開二罪間，犯意各別，行為互殊，應予分論併
    罰。末查被告前於87年間因搶奪案件，經本院以87年度訴字
    第1469號判處有期徒刑2 年6 月確定，並於90年5 月26日執
    行完畢等情，有臺灣高等法院被告全國前案紀錄表在卷可憑
    ，是其於有期徒刑執行完畢後5 年內，再犯本件最重本刑為
    有期徒刑以上之罪，為累犯，應依刑法第47條規定，加重其
    刑，並依法遞加之。爰審酌被告前有施用毒品之不良素行，
    歷經觀察、勒戒及戒治程序後，仍未能徹底戒絕毒品，且屢
    經查獲，隨即再犯，顯見意志不堅，且有失政府制定毒品危
    害防制條例之立法美意，本不宜寬貸，惟念其施用毒品乃自
    戕一己之身體健康，尚未害及他人，且犯後終知能坦承犯行
    等一切情狀，分別量處如主文所示之刑，並定其應執行刑。
據上論斷，應依刑事訴訟法第299 條第1 項前段，毒品危害防制
條例第10條第1 項、第2 項，刑法第11條前段、第56條、第47條
、第51條第5 款，判決如主文。
本案經檢察官李廷輝到庭執行職務。
中　　華　　民　　國　　94　　年　　7 　　月　　29　　日
       鳳山刑事第二庭    審判長法  官  邱明弘
                               法  官  廖建瑜
                               法　官  胡宜如
以上正本證明與原本無異。
如不服本判決，應於判決送達後10日內，向本院提出上訴狀。
                               書記官 廖美玲
中　　華　　民　　國　　94　　年　　7 　　月　　29　　日
